【裁判字號】    97,易,2528
【裁判日期】    971231
【裁判案由】    竊盜等
【裁判全文】
臺灣板橋地方法院刑事判決              97年度易字第2528號
公  訴  人  臺灣板橋地方法院檢察署檢察官
被      告  戊○○
                    （另案於臺灣臺北看守所附設勒戒所執行
上列被告因竊盜案件，經檢察官提起公訴（97年度偵字第17310
號、第18788 號、第21009 號，本院依簡式審判程序判決如下：
    主  文
戊○○攜帶兇器、踰越安全設備竊盜，累犯，處有期徒刑玖月。
又竊盜，累犯，處有期徒刑肆月。又竊盜，累犯，處有期徒刑柒
月。又攜帶兇器、毀越門扇竊盜，累犯，處有期徒刑玖月。又竊
盜，累犯，處有期徒刑柒月。應執行有期徒刑貳年玖月。
    事  實
一、戊○○前因違反懲治盜匪條例案件，經臺灣臺北地方法院以
    80年度訴緝字第36號判處有期徒刑15年，嗣經臺灣高等法院
    以80度上訴字第1650號判決駁回上訴確定，於民國87年8 月
    13日縮刑假釋出監。復因施用毒品案件，經本院以90年度板
    簡字第738 號判處有期徒刑4 月確定，經與上開假釋撤銷後
    之殘刑6 年1 月29日接續執行，已於96年2 月28日縮刑期滿
    執行完畢。仍不知悔改，基於意圖為自己不法所有之犯意，
    分別實行下列行為：
  (一)於97年5 月7 日凌晨4 時44分許，攜帶其所有、客觀上可供
    兇器使用之螺絲扳手1 支，至臺北縣樹林市○○街○ 段196
    之8 號廠房（無人居住），以所攜帶之螺絲扳手將該廠房外
    部鐵皮之螺絲轉鬆，再徒手拉開鐵皮（未毀損），從空隙中
    踰越該鐵皮而侵入廠房，竊取丙○○所有、置於其內之車號
    EQ-5036 號廂型車1 輛（車上有工具1 批）、電纜線4 綑等
    物得逞。
  (二)於97年5 月11日之日間某時，行經臺北縣土城市○○路○ 段
    67巷18號公寓，見該公寓大門未關閉，擅自進入其樓梯間（
    侵入住宅部分未據告訴），徒手竊取乙○○所有、置於該處
    之工具袋1 個（內有鐵鎚、L 型量尺、刨刀、挫刀各1 支）
    得逞。
  (三)於97年5 月11日8 時許，行經臺北縣土城市○○路○ 段67巷
    7 號公寓，見該公寓大門未關閉，擅自進入並爬上3 樓，發
    現張振福位於該公寓3 樓之住處大門未鎖，徒手開門侵入該
    住處（侵入住宅部分未據告訴），竊取張振福所有、置於該
    住處內之電鑽4 支、砂輪機2 台、乾衣機1 台等物得逞。
  (四)於97年5 月26日9 時許，攜帶其所有、客觀上可供兇器使用
    之加壓剪1 支，至臺北縣土城市○○路○ 段125 巷9 弄5 號
    廠房，以所攜帶之加壓剪破壞該廠房大門門鎖後，開門踰越
    而侵入該廠房，竊取丁○○所有、置於其內之鋼製塑膠模具
    30組、印刷機1 台、鐵製工具檯1 台、熱水器1 台、射出機
    料管2 支、鐵製工具1 批等物得逞。嗣將上開竊得物品載至
    甲○○所經營、位於臺北縣土城市○○路○ 段363 之2 號之
    資源回收場販賣予甲○○（其所涉故買贓物部分，另以簡易
    判決處刑），得款花用一空。因丙○○等人報警處理，警方
    在臺北縣土城市○○路○ 段125 巷口尋獲丙○○遭竊之廂型
    車；再循線於97年6 月4 日18時30分許，持票搜索戊○○位
    於臺北縣土城市○○路○ 段125 巷9 弄3 號住處，起出丙○○遭竊之電纜線4 綑、乙○○遭竊之鐵鎚及L 型量尺各1 支
    、張振福遭竊之電鑽4 支、砂輪機2 台、乾衣機1 台；並於
    同年月5 日12時25分許，循線至甲○○所經營之上址資源回
    收場進行搜索，起出丁○○遭竊之鋼製塑膠模具8 組（以上
    尋獲贓物，均已發還被害人），始悉上情。
  (五)於97年6 月8 日17時許，在臺北縣土城市○○路4 巷3 號前
    工地，竊取曾彥樹所有、置於該處之模板支撐鐵柱200 餘支
    、鐵馬達300 餘支、鐵葉片1300片、夾片200 片等物得逞。
    嗣戊○○於同日21時許，駕駛車號HT-2027 號自用小客貨車
    載運竊得贓物至甲○○所經營之上址資源回收場販賣之際，
    為警當場查獲，起出所竊得之模板支撐鐵柱215 支、鐵馬達
    200 支、鐵葉片300 片、夾片200 片（均已發還曾彥樹），
    始悉上情。
二、案經丙○○、乙○○、張振福、丁○○、曾彥樹訴由臺北市
    政府警察局移送暨臺北縣政府警察局土城分局報請臺灣板橋
    地方法院檢察署檢察官偵查起訴。本院於準備程序進行中，
    被告就被訴事實為有罪之陳述，經告知被告簡式審判程序之
    旨，並聽取當事人意見後，裁定進行簡式審判程序。
    理  由
一、上揭事實，業據被告戊○○於本院審理時坦承不諱，核與告
    訴人丙○○、張振福、曾彥樹於警詢時；告訴人乙○○、丁○○於警詢及偵訊時之指訴情節相符，並有搜索扣押筆錄暨
    扣押物品目錄表各2 份、贓物認領保管單5 紙、監視器翻拍
    照片、查獲現場及贓證物照片多幀附卷可稽，足認被告之自
    白與事實相合。綜上，本案事證已臻明確，被告犯行均堪認
    定，應依法論科。
二、查被告分別持以犯上揭事實欄第一項(一)、(四)所用之螺絲扳手
    、加壓剪各1 支，係其從事拆屋職業上所使用之金屬工具，
    此據被告供明在卷（見本院卷第66頁），衡情質地堅硬，破
    壞力強，倘持以揮刺、擊打，顯足以傷害人之生命、身體安
    全，認具有客觀上之危險性，均屬兇器無疑。又一般工廠之
    外部鐵皮，具防閑作用，應屬安全設備。核被告所為，係犯
    刑法第321 條第1 項第2 款、第3 款之攜帶兇器踰越安全設
    備竊盜罪（上揭事實欄第一項(一)部分，起訴書漏論攜帶兇器
    ，應予補正）、同法第320 條第1 項之竊盜罪三罪（上揭事
    實欄第一項(二)、(三)、(五)部分）及同法第321 條第1 項第2 款
    、第3 款之攜帶兇器毀越門扇竊盜罪（上揭事實欄第一項(四)
    部分）。所犯上開五罪，犯意各別，行為互殊，應予分論併
    罰。又被告曾受如上揭事實欄所述之有期徒刑執行完畢，有
    臺灣高等法院被告前案紀錄表可考，其於受有期徒刑之執行
    完畢後，5 年以內故意再犯本案有期徒刑以上之上開五罪，
    為累犯，應依刑法第47條第1 項規定加重其刑。爰審酌被告
    正值壯盛之年，不思以正當方法得財，竟任意行竊他人財物
    ，兼衡其犯罪手段、所竊財物之價值、對於被害人造成之危
    害程度及於本院審理時坦承犯行、態度尚佳等一切情狀，分
    別量處如主文所示之刑（依上揭事實欄第一項(一)至(五)之先後
    順序），並定其應執行刑，以示懲儆。至於被告持以行竊之
    螺絲扳手、加壓剪各1 支，均未扣案，復無證據足認目前仍
    然存在，為免將來執行困難，爰不予宣告沒收，附此敘明。
據上論斷，應依刑事訴訟法第273 條之1 第1 項、第299 條第1
項前段，刑法第320 條第1 項、第321 條第1 項第2 款、第3 款
、第47條第1 項、第51條第5 款，刑法施行法第1 條之1 ，判決
如主文。
本案經檢察官謝岳龍到庭執行職務。
中    華    民    國    97    年    12    月    31    日
                  刑事第十二庭  法  官  朱嘉川
以上正本證明與原本無異。
如不服本判決應於收受送達後10日內向本院提出上訴書狀，並應
敘述具體理由；其未敘述上訴理由者，應於上訴期間屆滿後20日
內向本院補提理由書（均須按他造當事人之人數附繕本）「切勿
逕送上級法院」。
                                書記官  陳聖儒
中    華    民    國    98    年    1     月    5     日
附錄本案論罪科刑法條全文：
中華民國刑法第320條
意圖為自己或第三人不法之所有，而竊取他人之動產者，為竊盜
罪，處5 年以下有期徒刑、拘役或5 百元以下罰金。
意圖為自己或第三人不法之利益，而竊佔他人之不動產者，依前
項之規定處斷。
前二項之未遂犯罰之。
中華民國刑法第321 條：
犯竊盜罪而有左列情形之一者，處6月以上、5年以下有期徒刑：
一  於夜間侵入住宅或有人居住之建築物、船艦或隱匿其內而犯
    之者。
二  毀越門扇、牆垣或其他安全設備而犯之者。
三  攜帶兇器而犯之者。
四  結夥三人以上而犯之者。
五  乘火災、水災或其他災害之際而犯之者。
六  在車站或埠頭而犯之者。
前項之未遂犯罰之。


司法院資訊處製作；財團法人民間司法改革基金會備份。
